臺灣高雄地方法院刑事判決　　　　　　　94年度易字第1196號
公　訴　人　臺灣高雄地方法院檢察署檢察官
被　　　告　甲○○
上列被告因詐欺等案件，經檢察官提起公訴（94年度核退偵字第
207 號），嗣被告於本院準備程序進行中，就被訴事實為有罪之
陳述，經本院告知簡式審判程序意旨，並聽取公訴人及被告之意
見後，本院合議庭裁定由受命法官獨任依簡式審判程序審理，本
院判決如下：
    主  文
甲○○連續竊盜，累犯，處有期徒刑壹年陸月，機車鑰匙壹支沒
收；又意圖為自己不法之所有，以詐術使人將第三人之物交付，
累犯，處有期徒刑參月；又傷害人之身體，累犯，處有期徒刑陸
月；又和誘未滿二十歲之女子，脫離有監督權之人，累犯，處有
期徒刑拾月。應執行有期徒刑貳年拾月，機車鑰匙壹支沒收。又
意圖為自己不法之所有，侵占離本人持有之物，處罰金貳仟元，
服易服勞役，以參佰元折算壹日。
    事  實
一、甲○○曾於民國92年間因犯竊盜罪，經臺灣高雄高雄地方法
    院判處有期徒刑4 月，甫於93年6 月6 日執行完畢。猶不知
    悔改而為下列犯行：
　(一)甲○○因需代步工具，竟基於意圖為自己不法所有之概括犯
  　意，連續於：(1)93年9 月14日凌晨1 時許，在高雄縣橋頭鄉
    ○○路18-1號前，以自備鑰匙1 支開啟鎖頭之方式，竊取丙○○○所有之OKJ ─109 號重型機車1 部。(2)93年10月5 日
    15時許，在高雄市○○區○○街75巷33號前，以相同手法竊
    取戊○○所有TMO ─720 號輕型機車1 部，並將OKJ ─109
    號重型機車棄置於高雄市○○路附近。(3)於93年10月8 日22
    時許，在高雄縣鳳山市○○路附近，見己○○所有之GVP ─
    403 號重型機車鑰匙未拔，即徒手行竊得手。並將TMO─720
    號輕型機車棄置於高雄縣鳳仁路附近。(4)於93年10月9 日 1
    時許，在屏東市○○路上，以自備鑰匙開啟鎖頭之方式，竊
    取丁○○所有之TXU ─205 號輕型機車1 部，並將GVP─403
    重型機車棄置於屏東市○○路附近。
　(二)甲○○於93年9 月間，在高雄縣大寮鄉某網咖內與店員聊天
  　時，見林煒承遺失之皮包一只（內含駕照、身份證、健保卡
    ）置放於櫃臺內，竟意圖為自己不法所有，向店員謊稱為林
    煒承友人，可代為返還，致店員陷於錯誤，將該皮包交付甲○○。
  (三)甲○○於93年9 月間，在高雄市小港區某網咖內，拾得潘浩
    偉之健保卡後，竟意圖為自己不法之所有，將該健保卡侵占
    入己。
　(四)甲○○於93年8 月間與Ａ女（16歲以上，未滿18歲，詳年籍
　　資料對照表）結識並交往後，因Ａ女母親即Ｂ女（詳年籍資
    料對照表）反對二人交往，乃於93年9 月19日11時許，在高
    雄縣林園鄉○○路132 巷口，與B 女發生爭吵，甲○○竟基
    於傷害故意，趁Ｂ女拉住其背後之際，猛催機車油門，將機
    車騎至巷口電線桿旁，致Ｂ女撞上該電線桿，受有頭部外傷
    、左胸挫傷、左下肢左肘挫傷之傷害。甲○○傷害Ｂ女後，
    明知Ａ女為未滿20歲之人，竟向Ａ女稱：「不要到學校唸書
    ，跟我在一起」等語，徵得Ａ女同意後，即和誘Ａ女脫離其
    母Ｂ女之監督。嗣於93年10月10日14時許，甲○○與Ａ女返
    回高雄縣林園鄉○○路132 巷7-2 號3 樓Ａ女住處，為Ｂ女
    發現報警查獲。嗣並經警循線查獲甲○○上開犯行，扣得林
    煒承之身分證、駕照、健保卡、潘浩偉之健保卡各1 枚及甲○○所有供其竊盜所用之機車鑰匙1 支、。
二、案經Ｂ女訴由高雄縣政府警察局林園分局移送臺灣高雄地方
    法院檢察署檢察官偵查起訴。
    理  由
一、本件被告所犯為死刑、無期徒刑、最輕本刑為三年以上有期
    徒刑以外之罪，其於準備程序進行中，就被訴事實為有罪之
    陳述，經告知簡式審判程序之旨，並聽取當事人之意見後，
    本院合議庭裁定由受命法官獨任進行簡式審判程序，合先敘
    明。
二、上開犯罪事實，業據被告於本院審理時供認不諱，並有：(1)
    被害人丙○○○之指述、車輛竊盜、車牌失竊資料個別查詢
    報表1 份；(2)被害人戊○○於警詢之指述、車輛竊盜、車牌
    失竊資料個別查詢報表1 份、照片2 張，被害人戊○○之贓
    物領據1 紙；(3)被害人己○○於警詢之指述及車輛竊盜照片
    3 張、己○○之贓物認領保管收據1 紙；(4)被害人丁○○於
    警詢之指訴、車輛竊盜、車牌失竊資料個別查詢報表1 份、
    贓物認領保管收據在卷可徵。(5)此外復有搜索扣押筆錄、扣
    押物品目錄表各1 份，林煒承駕照、身分證、健保卡各1 枚
    、潘浩偉健保卡1 枚扣案足佐。(6)告訴人Ｂ女於警詢、偵訊
    之指述及驗傷診斷證明書1 紙；(7)Ａ女於警詢、偵訊之供述
    及Ａ女年籍代號資料、卷附受理查尋人口案件登記表各1 份
    等附卷足證。本件罪證已臻明確，被告上開犯行均堪認定。
三、核被告所為，係犯刑法第320 條第1 項竊盜罪、第339 條第
    1 項詐欺取財罪、第337 條侵占罪、第277 條第1 項傷害罪
    、第240 條第1 項和誘罪。被告就上開竊盜罪部分，其先後
    4 次竊盜犯行，時間緊接，手法相同，觸犯構成要件同一之
    罪名，顯係基於概括犯意反覆為之，依刑法第56條連續犯之
    規定論以一罪，並加重其刑。又被告曾於92年間因犯竊盜罪
    ，經本院判處有期徒刑4 月，甫於93年6 月6 日執行完畢之
    事實，有臺灣高等法院被告全國前案紀錄表及臺灣高雄地方
    法院檢察署刑案資料查註紀錄表各一份在卷可稽，其於有期
    徒刑執行完畢，5 年以內再犯本件有期徒刑以上之各罪（侵
    占離本人所持有物罪部分除外，因非最重本刑為有期徒刑之
    罪，不構成累犯），為累犯，依刑法第47條規定加重其刑，
    其中就連續竊盜部分並遞加重之。爰審酌被有如前述之前科
    ，素行不佳，及就其犯罪動機、手段，及其犯後已坦承犯行
    ，態度良好等一切情狀，各量處如主文所示之刑，就有期徒
    刑部分並定其應執行刑，就罰金部分並諭知易服勞役之折算
    標準，以資懲儆。機車鑰匙1 支，為被告所有供其竊盜所用
    之物，已據被告於審理中供述明確，應依刑法第38條第1 項
    第2款宣告沒收。
據上論斷，應依刑事訴訟法第273 條之1 第1 項、第284 條之 1
、第299 條第1 項前段、刑法第320 條第1 項、第339 條第1 項
、第337 條、第277 條第1 項、第240條第1 項、第56條、第 47
條、第51條、第42條第2 項、第38條第1 項第2 款，罰金罰鍰提
高標準條例第1 條前段、第2條，判決如主文。
本案經檢察官乙○○到庭執行職務。
中　　華　　民　　國　　94　　年　　9 　　月　　26　　日
                  鳳山刑事第一庭      法　官  陳志銘
以上正本，係照原本作成，證明與原本無異。
如不服本判決，應於送達後10日內，向本院提出上訴狀。
中　　華　　民　　國　　94　　年　　9 　　月　　26　　日
                                書記官  陳掌珠
附錄本判決論罪之法條：
刑法第240條第1項：
  和誘未滿二十歲之男女，脫離家庭或其他有監督權之人者，處
  3 年以下有期徒刑。
刑法第277條第1項：
  傷害人之身體或健康者，處 3 年以下有期徒刑、拘役或 1 千
  元以下罰金。
刑法第320 條第1項：
  意圖為自己或第三人不法之所有，而竊取他人之動產者，為竊
  盜罪，處5 年以下有期徒刑、拘役或500 元以下罰金。
刑法第337條：
  意圖為自己或第三人不法之所有，而侵占遺失物、漂流物或其
  他離本人所持有之物者，處500 元以下罰金。
刑法第339條第1項：
  意圖為自己或他人不法之所有，以詐術使人將本人或第三人之
  物交付者，處5 年以下有期徒刑、拘役或科或併科1000元以下
  罰金。
